# 亏损企业新增使用权资产是否确认递延所得税负债的问题

提问人：今城爱 时间：2023-07-17 17:54:56
求助陈版主，目前项目组在进行中期审阅的过程中，留意到客户本年 3 月份新增了一大额使用权资产，并确认了对应的租赁负债。目前企业处于长期亏损状态，且在可预见未来期间不会有任何盈利。
项目组考虑到根据目前 2023 年 1 月 1 日生效的IAS 12修订规定，自 2023 年 1 月 1 日起，公司单项交易产生的资产和负债相关的递延所得税不适用初始确认豁免，所以对于本期新增的使用权资产的租赁负债确认产生了较大疑问。
对于租赁负债，由于企业目前处于长期亏损状态，且在可预见未来期间不会有任何盈利，故租赁负债不会确认对应的递延所得税资产。但对于使用权资产，按照“递延所得税负债应确认尽确认”的原则，在豁免确认不再适用的情况下，是否要确认足额的递延所得税负债？
虽然感觉上是要确认递延所得税负债的，但是目前似乎从未见过对于同一个租赁合同产生的使用权资产和租赁负债，只确认递延所得税负债而不确认递延所得税资产的情况，看起来也有点古怪。
还烦请陈版主指教，在IAS 12修订自本年生效后，对于亏损企业的新赠租赁资产，有没有可能在不确认递延所得税资产的情况下，仅针对使用权资产确认递延所得税负债？

回答人：chenyiwei
如果企业处于亏损状态，且在可预见的未来预计不会盈利（应纳税所得额不会转正），则在已就使用权资产确认递延所得税负债的前提下，可以在已确认的递延所得税负债的限度内，确认与可抵扣亏损相关的递延所得税资产，因为日后与使用权资产相关的应纳税暂时性差异转回时并不会导致实际的纳税义务发生，相当于以前年度累积的可抵扣亏损被利用了。

提问人：今城爱 时间：2023-07-24 13:50:21
谢谢陈版主回答！那是否可以理解为，因为以前年度从来没确认过递延所得税负债和递延所得税资产，今年IAS 12修订后是不是需要以追溯以前年度为基础就使用权资产确认递延所得税负债并调整期初未分配利润，同时在这个限度内确认相应的递延所得税资产呢？

回答人：chenyiwei
可以这样理解。